# 请教陈版,关于购买少数股权的问题

提问人：ljwshanghai 时间：2013-10-15 15:52:29
陈老师您好：
在现有的中国企业会计准则下，公司与子公司少数股东签订了一份购买少数股权的远期合同，固定金额、固定时间交付，签订完毕后，在合并报表时是否应将约定支付固定金额的款项作为负债，将购买的少数股权纳入合并报表范围？多谢

回答人：chenyiwei
考虑几点： 1 、这个交易是否到了约定日期必然会实现的（双方都必须履约，不存在是否履行的选择权），在约定时间完成股权交易是否存在重大的法律障碍？ 2 、该子公司的经营状况是否正常，几乎不会出现该远期合约到期日前被清算关闭的情况？ 3 、自该远期合约签约之日起，这部分少数股权所对应的股东权利和义务是否实质上已经由本企业（母公司）享有和承担，尤其是收益权、分红权等财产权利？该少数股东是否仍然在扣除负债后的剩余净资产中享有权益和承担风险？

提问人：ljwshanghai 时间：2013-10-15 22:40:31
以上三点都能满足，是否就可以在签订协议后将少数股权对应的收益归属于母公司了？

回答人：chenyiwei
应该说可能性比较大，但仅仅根据现有的这些信息不能作出完全肯定的判断。